【裁判字號】    99,交抗,120
【裁判日期】    990610
【裁判案由】    聲明異議
【裁判全文】
臺灣高等法院臺南分院交通事件裁定     99年度交抗字第120號
抗  告  人
即受處分人  甲○○
上列抗告人因聲明異議案件，不服臺灣臺南地方法院中華民國99
年4月30日裁定（99年度交聲字第477號）提起抗告，本院裁定如
下：
    主  文
抗告駁回。
    理  由
一、本件抗告意旨略以：抗告人即受處分人甲○○被照相違規的
    紅綠燈之處少有行車、行人，應非重要的路口；且交通隊應
    於該紅綠燈前500至1,000公尺處以警示標示，如此違規的人
    民方能心服，況現在的公路都有此標示；現在的交通警察不
    去處理交通問題，只作些偷雞摸狗的事欺壓百姓，應予改進
    等語。
二、原裁定以抗告人甲○○駕駛車牌號碼1205-GF號自用一般小
    客車，於民國99年1月6日7時34分許，行經高雄縣阿蓮鄉台
    28線港後村崙頂路段，因駕車行經有燈光號誌之交岔路口，
    於紅燈時超越停止線，經警製單逕行舉發，嗣經移送機關即
    交通部公路總局嘉義區監理所臺南監理站以其違規事證明確
    ，依道路交通管理處罰條例第60條第2項第3款及違反道路交
    通管理事件統一裁罰基準表之規定，裁處異議人罰鍰新臺幣
    900元，有高雄縣政府警察局99年2月5日高縣警交字第NJ000
    0000號舉發違反道路交通管理事件通知單、且高雄縣政府警
    察局99年4月15日高縣警交字第0990015271號函亦檢送違規
    舉發照片2幀在卷可佐，自堪認定。因認抗告人即受處分人
    確有駕車行經有燈光號誌之交岔路口闖紅燈之違規事實。原
    處分機關依據道路交通管理處罰條例第60條第2項第3款之規
    定予以裁罰，於法即無不當。本件聲明異議為無理由，應予
    駁回等語。
三、按道路交通標誌標線號誌設置規則第206條第5款第1目規定
    ：「車輛面對圓形紅燈表示禁止通行，不得超越停止線或進
    入路口。」；汽車駕駛人，駕駛汽車有不遵守道路交通標誌
    、標線、號誌之指示，處新臺幣900元以上1,800元以下罰鍰
    ；道路交通管理處罰條例第60條第2項第3款定有明文。
四、本院經核：原裁定認事用法並無不當。抗告人即受處分人雖
    以上開情詞置辯。但查：道路交通管理處罰條例第4條規定
    「（第1項）駕駛人駕駛車輛或行人在道路上，應遵守道路
    交通標誌、標線、號誌之指示、警告、禁制規定，並服從執
    行交通勤務之警察或依法令執行指揮交通及交通稽查任務人
    員之指揮。（第2項）前項道路交通標誌、標線、號誌之指
    示、警告、禁制規定、樣式、標示方式、設置基準及設置地
    點等事項之規則，由交通部會同內政部定之。」，由此規定
    中，立法者將道路交通標誌、標線、號誌之指示、警告、禁
    制規定、樣式、標示方式、設置基準及設置地點等事項，授
    權交通部會同內政部以法規命令予以訂定。而交通部目前發
    布有「道路交通標誌標線號誌設置規則」，對於各種標誌、
    標線、號誌之設置條件、地點、方式等詳為規定，俾使交通
    主管機關據以執行。交通主管機關再依上開規則於各地點設
    置交通標誌、標線、號誌，由是乃形成「法律、法規命令、
    行政處分」層次分明之交通法規體系。再道路主管機關於法
    令授權範圍內，基於權責對於各項行政措施，包括道路設計
    、交通號誌、標誌、標線之設置、更動，為具體裁量、規劃
    ，以求達成道路充分有效能利用、維持交通秩序、保障道路
    使用人往來便利與安全之行政目的，此乃屬公路機關之職權
    範圍，人民仍有依循道路交通法規所定遵守交通號誌及不得
    闖越紅燈之義務，尚無任意違規之權利，從而抗告意旨以「
    被照相違規的紅綠燈之處少有行車、行人，根本不是重要的
    路口」云云，為無理由；又以「交通隊應於該紅綠燈前500
    至1,000公尺處以警示標示」云云，遍查交通法規並無此規
    定，實際上亦無必要，另於上開交岔路口設置系爭紅綠燈號
    誌，至為明顯，一般用路人均明瞭在上開交岔路口有系爭紅
    綠燈之號誌管制，此觀諸卷附照片2幀自明（見原審卷第12
    頁），抗告人上開所辯，自無可採。
五、綜上所述，抗告人確有上開違規之事實；從而原處分機關以
    抗告人有上開違規之事實，依道路交通管理處罰條例第60條
    第2項第3款及違反道路交通管理事件統一裁罰基準表等規定
    ，裁處抗告人罰鍰900元，原審並據以駁回抗告人之異議，
    認事用法並無不當，抗告人抗告意旨猶執前詞，因而指摘原
    裁定不當，為無理由，應予駁回。
六、據上論結，應依道路交通案件處理辦法第26條，刑事訴訟法
    第412條，裁定如主文。
中    華    民    國    99    年    6     月    10    日
                  刑事第四庭    審判長法  官  吳志誠
                                      法  官  羅心芳
                                      法  官  吳森豐
以上正本證明與原本無異。
不得再抗告。
                                      書記官  岑  玢
中    華    民    國    99    年    6     月    10    日

司法院資訊處製作；財團法人民間司法改革基金會備份。
